【裁判字號】    97,交上易,2250
【裁判日期】    980121
【裁判案由】    公共危險
【裁判全文】
臺灣高等法院臺中分院刑事判決      97年度交上易字第2250號
上  訴  人  臺灣彰化地方法院檢察署檢察官
被      告  甲○○
                      號
上列上訴人因被告公共危險案件，不服臺灣彰化地方法院97年度
交易字第236號中華民國97年11月10日第一審判決（起訴案號：
臺灣彰化地方法院檢察署97年度調偵字第357號），提起上訴，
本院判決如下：
    主  文
上訴駁回。
    犯罪事實及理由
一、本案經本院審理結果，認第一審以被告甲○○（下稱被告）
    犯刑法第一百八十五條之三之服用酒類，不能安全駕駛動力
    交通工具而駕駛罪，處拘役拾日，如易科罰金，以新臺幣壹
    仟元折算壹日。緩刑貳年，緩刑期間，付保護管束，並應向
    執行檢察官指定之公益團體、地方自治團體或社區提供肆拾
    小時之義務勞務，認事用法及量刑均無不當，應予維持，並
    引用第一審判決書記載之事實、證據及理由（如附件）。
二、經查，訊據被告坦承本案之犯罪事實，原審判決對於認定被
    告犯罪之事實已經詳為調查審酌，並說明其認定之證據及理
    由，經核均無違證據及經驗法則，自無不合。
三、檢察官上訴意旨略謂：本件被告雖未曾因故意犯罪而受有期
    徒刑以上刑之宣告，且犯後坦承犯行，態度良好，並與所犯
    過失傷害罪之告訴人丙○○達成和解而經告訴人撤回告訴，
    惟被告酒後駕車，罔顧公眾交通往來之安全，更因此不慎撞
    及告訴人所駕駛之機車，致告訴人人車倒地而受傷，則實害
    已經發生。原審僅處被告拘役十日，已嫌過輕，尚仍諭知被
    告緩刑二年，縱使緩刑期間付保護管束，並應提供四十小時
    之義務勞務，仍不足使被告知所悔悟，亦難生矯治之效。是
    原審判決尚有不當之處，請將原判決撤銷，另為適當合法之
    判決等語。
四、按量刑之輕重係屬事實審法院得依職權自由裁量之事項，茍
    已斟酌刑法第五十七條各款所列情狀而未逾法定刑度，即不
    得遽指為違法。且在同一犯罪事實與情節，如別無其他加重
    或減輕之原因，下級審法院量定之刑，亦無過重或失輕之不
    當情形，則上級審法院對下級審法院之職權行使，原則上應
    予尊重（最高法院八十五年度台上字第二四四六號判決參照
    ）。本件原審判決於判決理由中已敘明審酌被告未有犯罪前
    科，有臺灣高等法院被告前案紀錄表一份在卷可按，素行良
    好；明知酒精成分對人之意識、控制能力具有不良影響，且
    超量飲酒將導致對周遭事務之辨識及反應能力降低，對往來
    之公眾及駕駛人自身皆具有高度之危險性。竟仍酒後駕車，
    終因不能安全駕駛而肇事，並經警測得其呼氣酒精濃度為每
    公升0.47毫克，其漠視自己及公眾之安全，自屬可議。惟念
    及其於犯後坦承犯行，態度良好；且係初次犯酒醉駕車案件
    ；以及酒醉之程度、被告之品行、犯罪之動機、目的、手段
    、所生危害及犯後態度等一切情狀，量處拘役十日，併諭知
    如易科罰金之折算標準。本院認為原審判決就其量刑之理由
    ，顯已斟酌刑法第五十七條各款所列情狀而未逾法定刑度，
    自不得遽指為違法；參酌刑法第一百八十五條之三之服用酒
    類，不能安全駕駛動力交通工具而駕駛罪之法定刑度，及被
    告於原審審理中就過失傷害部分已與告訴人達成和解，則原
    審判決之量刑尚無過輕情形，本院認為亦無不當之處，並無
    變更原判決所量處刑度之必要。檢察官上訴意旨認原判決所
    量處之刑度過輕，難予採取。
五、次按刑罰之主要目的乃在於公正地報應行為人之罪責，並以
    刑罰之公正報應，威嚇社會大眾而生嚇阻犯罪之一般預防功
    能，且善用執行刑罰之機會，從事受刑人之矯治工作，而收
    教化之個別預防功能，因而，刑罰應該是符合相當原則之公
    正刑罰，不可過份強調威嚇社會大眾之一般預防功能，或是
    過份強調教化犯罪人之個別預防功能，而輕易破壞刑罰公正
    報應之本質。查被告前未曾因故意犯罪受有期徒刑以上刑之
    宣告，有臺灣高等法院被告前案紀錄表一份在卷可按，被告
    酒後駕車，因不能安全駕駛而肇事之行為固屬違法不當，原
    審審酌被告因一時失慮致觸犯刑章，並於犯後坦承犯行，態
    度良好，其歷經此偵、審程序及刑之宣告，應知所警惕，信
    無再犯之虞。原審因此認為對被告所宣告之刑，以暫不執行
    為適當，依刑法第七十四條第一項第一款規定，宣告緩刑二
    年，本院衡酌全案情節，認被告本身具有改善之可能性，其
    偶因一時疏失及失慮而觸犯本件刑章，且刑罰之執行，對被
    告之改善尚不具必要性，原審予以宣告緩刑，並無不當。又
    原審併依刑法第七十四條第二項第五款規定，諭知被告應於
    緩刑期內，依執行檢察官之命令，向指定之公益團體、地方
    自治團體或社區提供四十小時之義務勞務，以促其鞭策自我
    ，用啟自新；並依同法第九十三條第一項第二款規定付保護
    管束，本院認為此足以達成讓被告記取教訓之目的，並加強
    約束被告之行為，使其牢記所犯之過錯，以促其知所警惕，
    以免再犯，合乎緩刑之意旨，核無不當。此外，檢察官在本
    院並未提出其他不利於被告之證據，本件檢察官之上訴為無
    理由，應予駁回。
據上論斷，應依刑事訴訟法第三百七十三條、第三百六十八條，
判決如主文。
本案經檢察官乙○○到庭執行職務。
中    華    民    國    98    年    1     月    21    日
            刑事第十一庭  審判長法  官    陳  朱  貴
                                法  官    郭  同  奇
                                法  官    胡  文  傑
上列正本證明與原本無異。
不得上訴。
                                書記官    蔡  嘉  萍
中    華    民    國    98    年    1   月    21     日


司法院資訊處製作；財團法人民間司法改革基金會備份。
